Plaatsingslijst van het archief van de ambtenaar van de burgerlijke stand Leiden, 1929 - 1993.
Erfgoed Leiden en Omstreken
Burgerlijke Stand Leiden 1929-1993
BS Leiden 1929-1993
1005
Erfgoed Leiden en Omstreken (v/h Regionaal Archief Leiden)
7,10 meter 229 inventarisnummers
Ambtenaar van de Burgerlijke Stand, 1811-2000
Inhoud en structuur
1.01.1.2.2 - Burgerlijke stand en bevolking; burgerlijke stand
Voorwaarden voor raadpleging en gebruik
Voorwaarden voor raadpleging
Niet openbaar: geboorteakten jonger dan 100 jaar, huwelijksakten jonger dan 75 jaar, overlijdensakten jonger dan 50 jaar.
Fysieke kenmerken en technische vereisten
Het archief kent geen beperkingen voor het raadplegen van stukken als gevolg van slechte materiële staat
Verwant materiaal
Bestaan en bewaarplaats van kopieën
Beschikbaarheid van kopieën
De inventarisnummers van dit archief zijn niet in kopievorm beschikbaar.
Beschrijving van de onderliggende componenten
- Beschrijvingen, I
  - Registers van geboorten, 1929 - 1993., 1 - 195
    - 1929, 1; 1 deel
      Openbaarheid beperkt tot 1 januari 2030
    - 1930, 2; 1 deel
      Openbaarheid beperkt tot 1 januari 2031
    - 1931, 3; 1 deel
      Openbaarheid beperkt tot 1 januari 2032
    - 1932, 4; 1 deel
      Openbaarheid beperkt tot 1 januari 2033
    - 1933, 5; 1 deel
      Openbaarheid beperkt tot 1 januari 2034
    - 1934, 6; 1 deel
      Openbaarheid beperkt tot 1 januari 2035
    - 1935, 7; 1 deel
      Openbaarheid beperkt tot 1 januari 2036
    - 1936, 8; 1 deel
      Openbaarheid beperkt tot 1 januari 2037
    - 1937, 9; 1 deel
      Openbaarheid beperkt tot 1 januari 2038
    - 1938, 10; 1 deel
      Openbaarheid beperkt tot 1 januari 2039
    - 1939, 11; 1 deel
      Openbaarheid beperkt tot 1 januari 2040
    - 1940, 12; 1 deel
      Openbaarheid beperkt tot 1 januari 2041
    - 1941, 13; 1 deel
      Openbaarheid beperkt tot 1 januari 2042
    - 1942, 14; 1 deel
      Openbaarheid beperkt tot 1 januari 2043
    - 1943, 15; 1 deel
      Openbaarheid beperkt tot 1 januari 2044
    - 1944, 16; 1 deel
      Openbaarheid beperkt tot 1 januari 2045
    - 1945, 17; 1 deel
      Openbaarheid beperkt tot 1 januari 2046
    - 1946, 18; 1 deel
      Openbaarheid beperkt tot 1 januari 2047
    - 1947, 19; 1 deel
      Openbaarheid beperkt tot 1 januari 2048
    - 1948, 20; 1 deel
      Openbaarheid beperkt tot 1 januari 2049
    - 1949, 21; 1 deel
      Openbaarheid beperkt tot 1 januari 2050
    - 1950, 22; 1 deel
      Openbaarheid beperkt tot 1 januari 2051
    - 1951, 23; 1 deel
      Openbaarheid beperkt tot 1 januari 2052
    - 1952, 24; 1 deel
      Openbaarheid beperkt tot 1 januari 2053
    - 1953, 25; 1 deel
      Openbaarheid beperkt tot 1 januari 2054
    - 1954, 26; 1 deel
      Openbaarheid beperkt tot 1 januari 2055
    - 1955, 27; 1 deel
      Openbaarheid beperkt tot 1 januari 2056
    - 1956, 28; 1 deel
      Openbaarheid beperkt tot 1 januari 2057
    - 1957, 29; 1 deel
      Openbaarheid beperkt tot 1 januari 2058
    - 1958, 30; 1 deel
      Openbaarheid beperkt tot 1 januari 2059
    - 1959, 31; 1 deel
      Openbaarheid beperkt tot 1 januari 2060
    - 1960, 32; 1 deel
      Openbaarheid beperkt tot 1 januari 2061
    - 1961, 33; 1 deel
      Openbaarheid beperkt tot 1 januari 2062
    - 1962, 34; 1 deel
      Openbaarheid beperkt tot 1 januari 2063
    - 1963, 35; 1 deel
      Openbaarheid beperkt tot 1 januari 2064
    - 1964, 36; 1 deel
      Openbaarheid beperkt tot 1 januari 2065
    - 1965, 37; 1 deel
      Openbaarheid beperkt tot 1 januari 2066
    - 1966, 38; 1 deel
      Openbaarheid beperkt tot 1 januari 2067
    - 1967, 39; 1 deel
      Openbaarheid beperkt tot 1 januari 2068
    - 1968, 40; 1 deel
      Openbaarheid beperkt tot 1 januari 2069
    - 1969, 41; 1 deel
      Openbaarheid beperkt tot 1 januari 2070
    - 1970, 42; 1 deel
      Openbaarheid beperkt tot 1 januari 2071
    - 1971, 43; 1 deel
      Openbaarheid beperkt tot 1 januari 2072
    - 1972, 44; 1 deel
      Openbaarheid beperkt tot 1 januari 2073
    - 1973, 45; 1 deel
      Openbaarheid beperkt tot 1 januari 2074
    - 1974, 46; 1 deel
      Openbaarheid beperkt tot 1 januari 2075
    - 1975, 47; 1 deel
      Openbaarheid beperkt tot 1 januari 2076
    - 1976, 48; 1 deel
      Openbaarheid beperkt tot 1 januari 2077
    - 1977, 49; 1 deel
      Openbaarheid beperkt tot 1 januari 2078
    - 1978, 50; 1 deel
      Openbaarheid beperkt tot 1 januari 2079
    - 1979, 51; 1 deel
      Openbaarheid beperkt tot 1 januari 2080
    - 1980, 52; 1 deel
      Openbaarheid beperkt tot 1 januari 2081
    - 1981, 183; 1 deel
      Openbaarheid beperkt tot 1 januari 2082
    - 1982, 184; 1 deel
      Openbaarheid beperkt tot 1 januari 2083
    - 1983, 185; 1 deel
      Openbaarheid beperkt tot 1 januari 2084
    - 1984, 186; 1 deel
      Openbaarheid beperkt tot 1 januari 2085
    - 1985, 187; 1 deel
      Openbaarheid beperkt tot 1 januari 2086
    - 1986, 188; 1 deel
      Openbaarheid beperkt tot 1 januari 2087
    - 1987, 189; 1 deel
      Openbaarheid beperkt tot 1 januari 2088
    - 1988, 190; 1 deel
      Openbaarheid beperkt tot 1 januari 2089
    - 1989, 191; 1 deel
      Openbaarheid beperkt tot 1 januari 2090
    - 1990, 192; 1 deel
      Openbaarheid beperkt tot 1 januari 2091
    - 1991, 193; 1 deel
      Openbaarheid beperkt tot 1 januari 2092
    - 1992, 194; 1 deel
      Openbaarheid beperkt tot 1 januari 2093
    - 1993, 195; 1 deel
      Openbaarheid beperkt tot 1 januari 2094
  - Tienjarige en meerjarige tafels van geboorten, 1933 - 1980., 1933-1970; 53 - 58
    - 1933 - 1940, 53; 1 deel
    - 1941 - 1950, 54; 1 deel
    - 1951 - 1960, 55; 1 deel
    - 1961 - 1970, 56; 1 deel
    - 1971 - 1975, 57; 1 deel
    - 1975 - 1980, 58; 1 deel
  - Registers van huwelijken, 1929 - 1993., 59 - 208
    - 1929, 59; 1 deel
    - 1930, 60; 1 deel
    - 1931, 61; 1 deel
    - 1932, 62; 1 deel
    - 1933, 63; 1 deel
    - 1934, 64; 1 deel
    - 1935, 65; 1 deel
    - 1936, 66; 1 deel
    - 1937, 67; 1 deel
    - 1938, 68; 1 deel
    - 1939, 69; 1 deel
    - 1940, 70; 1 deel
    - 1941, 71; 1 deel
    - 1942, 72; 1 deel
      Openbaarheid beperkt tot 1 januari 2018
    - 1943, 73; 1 deel
      Openbaarheid beperkt tot 1 januari 2019
    - 1944, 74; 1 deel
      Openbaarheid beperkt tot 1 januari 2020
    - 1945, 75; 1 deel
      Openbaarheid beperkt tot 1 januari 2021
    - 1946, 76; 1 deel
      Openbaarheid beperkt tot 1 januari 2022
    - 1947, 77; 1 deel
      Openbaarheid beperkt tot 1 januari 2023
    - 1948, 78; 1 deel
      Openbaarheid beperkt tot 1 januari 2024
    - 1949, 79; 1 deel
      Openbaarheid beperkt tot 1 januari 2025
    - 1950, 80; 1 deel
      Openbaarheid beperkt tot 1 januari 2026
    - 1951, 81; 1 deel
      Openbaarheid beperkt tot 1 januari 2027
    - 1952, 82; 1 deel
      Openbaarheid beperkt tot 1 januari 2028
    - 1953, 83; 1 deel
      Openbaarheid beperkt tot 1 januari 2029
    - 1954, 84; 1 deel
    - 1955, 85; 1 deel
    - 1956, 86; 1 deel
    - 1957, 87; 1 deel
    - 1958, 88; 1 deel
    - 1959, 89; 1 deel
    - 1960, 90; 1 deel
    - 1961, 91; 1 deel
    - 1962, 92; 1 deel
    - 1963, 93; 1 deel
    - 1964, 94; 1 deel
    - 1965, 95; 1 deel
    - 1966, 96; 1 deel
    - 1967, 97; 1 deel
    - 1968, 98; 1 deel
    - 1969, 99; 1 deel
    - 1970, 100; 1 deel
    - 1971, 101; 1 deel
    - 1972, 102; 1 deel
    - 1973, 103; 1 deel
    - 1974, 104; 1 deel
    - 1975, 105; 1 deel
    - 1976, 106; 1 deel
    - 1977, 107; 1 deel
    - 1978, 108; 1 deel
    - 1979, 109; 1 deel
    - 1980, 110; 1 deel
    - 1981, 196; 1 deel
    - 1982, 197; 1 deel
    - 1983, 198; 1 deel
    - 1984, 199; 1 deel
    - 1985, 200; 1 deel
    - 1986, 201; 1 deel
    - 1987, 202; 1 deel
    - 1988, 203; 1 deel
    - 1989, 204; 1 deel
    - 1990, 205; 1 deel
    - 1991, 206; 1 deel
    - 1992, 207; 1 deel
    - 1993, 208; 1 deel
  - Meerjarige en tienjarige tafels van huwelijken, 1933 - 1980., 111 - 116
    - 1933 - 1940, 111; 1 deel
    - 1941 - 1950, 112; 1 deel
    - 1951 - 1960, 113; 1 deel
    - 1961 - 1970, 114; 1 deel
    - 1971 - 1975, 115; 1 deel
    - 1975 - 1980, 116; 1 deel
  - Registers van overlijden, 1929 - 1993., 117 - 227
    - 1929, 117; 1 deel
    - 1930, 118; 1 deel
    - 1931, 119; 1 deel
    - 1932, 120; 1 deel
    - 1933, 121; 1 deel
    - 1934, 122; 1 deel
    - 1935, 123; 1 deel
    - 1936, 124; 1 deel
    - 1937, 125; 1 deel
    - 1938, 126; 1 deel
    - 1939, 127; 1 deel
    - 1940, 128; 1 deel
    - 1941, 129; 1 deel
    - 1942, 130; 1 deel
    - 1943, 131; 1 deel
    - 1944, 132; 1 deel
    - 1945, 133; 1 deel
    - 1946, 134; 1 deel
    - 1947, 135; 1 deel
    - 1948, 136; 1 deel
    - 1949, 137; 1 deel
    - 1950, 138; 1 deel
    - 1951, 139; 1 deel
    - 1952, 140; 1 deel
    - 1953, 141; 1 deel
    - 1954, 142; 1 deel
    - 1955, 143; 1 deel
    - 1956, 144; 1 deel
    - 1957, 145; 1 deel
    - 1958, 146; 1 deel
    - 1959, 147; 1 deel
    - 1960, 148; 1 deel
    - 1961, 149; 1 deel
    - 1962, 150; 1 deel
    - 1963, 151; 1 deel
    - 1964, 152; 1 deel
    - 1965, 153; 1 deel
    - 1966, 154; 1 deel
    - 1967, 155; 1 deel
    - 1968, 156; 1 deel
    - 1969, 157; 1 deel
    - 1970, 158; 1 deel
    - 1971, 159; 1 deel
    - januari - 3 juli 1972, 160; 1 deel
    - 4 juli - december 1972., 161; 1 deel
    - januari - 4 juli 1973, 162; 1 deel
    - 4 juli - december 1973, 163; 1 deel
    - januari - 2 juli 1974, 164; 1 deel
    - 2 juli - december 1974, 165; 1 deel
    - 1975, 166; 1 deel
    - januari - 8 juni 1976, 167; 1 deel
    - 8 juni - december 1976, 168; 1 deel
    - januari - 28 juni 1977, 169; 1 deel
    - 28 juni - december 1977, 170; 1 deel
    - januari - 26 juni 1978, 171; 1 deel
    - 26 juni - december 1978, 172; 1 deel
    - januari - 26 juni 1979, 173; 1 deel
    - 26 juni - december 1979, 174; 1 deel
    - januari - 1 juli 1980, 175; 1 deel
    - 1 juli - december 1980, 176; 1 deel
    - 1981, deel 1, 209; 1 deel
    - 1981, deel 2, 210; 1 deel
    - 1982, deel 1, 211; 1 deel
    - 1982, deel 2, 212; 1 deel
    - 1983, deel 1, 213; 1 deel
    - 1983, deel 2, 214; 1 deel
    - 1984, deel 1, 215; 1 deel
    - 1984, deel 2, 216; 1 deel
    - 1985, deel 1, 217; 1 deel
    - 1985, deel 2, 218; 1 deel
    - 1986, deel 1, 219; 1 deel
    - 1986, deel 2, 220; 1 deel
    - 1987, 221; 1 deel
    - 1988, 222; 1 deel
    - 1989, 223; 1 deel
    - 1990, 224; 1 deel
    - 1991, 225; 1 deel
    - 1992, 226; 1 deel
    - 1993, 227; 1 deel
  - Meerjarige en tienjarige tafels van overlijden, 1933 - 1980., 177 - 182
    - 1933 - 1940, 177; 1 deel
    - 1941 - 1950, 178; 1 deel
    - 1951 - 1960, 179; 1 deel
    - 1961 - 1970, 180; 1 deel
    - 1971 - 1975, 181; 1 deel
    - 1976 - 1980, 182; 1 deel